【裁判字號】    94,易,1373
【裁判日期】    951005
【裁判案由】    竊盜等
【裁判全文】
臺灣桃園地方法院刑事判決              94年度易字第1373號
公  訴  人  臺灣桃園地方法院檢察署檢察官
被      告  戊○○
                    （現因另案於臺灣臺中監獄南投分監執行
                      中）
上列被告因竊盜等案件，經檢察官提起公訴（94年度偵字第1320
7 號），追加起訴（95年度蒞追字第3 號），及移送併案審理（
95年度偵字第13661 、13662 、17799 、18499 號），本院判決
如下：
    主  文
戊○○連續竊盜，累犯，處有期徒刑壹年，扣案之偽造ＫＤ—一
八七號車牌壹面沒收。又行使變造汽車駕駛執照，足以生損害於
公眾及他人，累犯，處有期徒刑肆月，扣案之變造「林峰名」汽
車駕駛執照上之戊○○照片壹張沒收。又毀壞他人自用小客車之
左側前後車門、左後視鏡、後擋風玻璃、後行李箱，足以生損害
於他人，累犯，處有期徒刑肆月。又連續偽造署押，足以生損害
於公眾及他人，處有期徒刑壹年。如附表二所示偽造之「張豪昇
」、「張鉑泰」署押，均沒收。應執行有期徒刑貳年陸月。扣案
之偽造ＫＤ—一八七號車牌壹面、變造「林峰名」汽車駕駛執照
上之戊○○照片壹張，及如附表二所示偽造之「張豪昇」、「張
鉑泰」署押，均沒收。
    事  實
一、戊○○前於民國93年間，因違反毒品危害防制條例案件，經
    臺灣板橋地方法院於93年2 月27日，以93年度簡字第709 號
    ，判處有期徒刑5 月，如易科罰金，以300 元折算1 日，於
    93年4 月5 日確定，並於94年2 月1 日縮刑期滿執行完畢。
    詎其猶不知惕勵，復為下列行為：
（一）戊○○先後於附表一所示之行竊時間、地點，以不詳之方
      式，竊取己○○等人所有如附表所示之財物（犯罪時間、
      地點、行為方式、被害人、竊得財物均詳如附表一所示）
      ，得手後均供己使用。而戊○○復慮及如駕駛贓車，將增
      加為警查獲之風險，故有另行懸掛偽造車牌掩飾之需，乃
      基於行使偽造特種文書之犯意，於94年6 月23日6 時許後
      至94年7 月16日14時許間某時，在臺灣地區某不詳地點，
      將其以不詳方式所得之偽造ＫＤ—187 號車牌1 面，懸掛
      於其所竊得之如附表一編號二所示之曳引車予以行使，足
      以生損害於監理機關對車籍資料管理之正確性。
（二）戊○○與某真實姓名、年籍均不詳之成年男子基於變造特
      種文書之犯意聯絡，於94年7 月初某日，在台中火車站前
      交付其所有之照片1 張，以新臺幣（下同）20000 元之代
      價，委由年籍姓名均不詳之成年男子，以換貼照片之方式
      ，將其照片換貼於由該名男子以不詳方法取得之「林峰名
      」名義之汽車駕駛執照上而加以變造後，再交付予戊○○
      （並無證據證明其明知上開汽車駕駛執照係來路不明之贓
      物），以供隨身攜帶準備使用。嗣於94年7 月16日14時許
      ，戊○○駕駛如附表一編號二所示之曳引車，連結如附表
      一編號一所示之低床半拖車，而懸掛上開偽造ＫＤ—187
      號車牌，其上並載運如附表一編號三所示之挖土機，在桃
      園縣桃園市○○路與南平路口為警攔查，為圖掩飾真實身
      分，其乃基於行使變造汽車駕駛執照之犯意，出示該變造
      之汽車駕駛執供警檢核，然仍為警當場識破而查獲，其變
      造及行使變造汽車駕駛執照之行為，均足以生損害於監理
      機關對於汽車駕駛執照核發管理之正確性及林峰名。
（三）戊○○於94年7 月16日14時許，在桃園縣桃園市○○街19
      1 號前，駕駛上開聯結車輛，為逃避警方之追查，基於毀
      損之犯意，撞擊庚○○所有停放在該處路旁之車牌號碼6U
      －9950號自用小客車（下稱上開自小客車），而毀壞上開
      自小客車之左側前後車門、左後視鏡、後擋風玻璃、後行
      李箱，足以生損害於庚○○。
（四）戊○○前因違反毒品危害防制條例案件，經判刑確定，因
      未到案執行而遭通緝，竟為掩飾其真實身份，免遭緝捕，
      竟基於偽造署押之概括犯意，先後於附表二編號一至三所
      載查獲時、地，因案為警查獲後，均冒用其哥哥張豪昇（
      後改名張鉑泰）名義應訊，而每次為警查獲後，即基於同
      一偽造署押之接續犯意，先後於附表二編號一１至７；編
      號二１至９；編號三１至９所示之筆錄、書面上偽造「張
      豪昇」、「張鉑泰」之署押（數量詳如附表所載），均足
      生損害於張鉑泰（原名張豪昇）及犯罪偵查機關對於犯罪
      之偵查正確性。
二、案經丁○○、庚○○訴由桃園縣警察局桃園分局報告臺灣桃
    園地方法院檢察署檢察官偵查起訴、臺灣桃園地方法院檢察
    署檢察官自動檢舉追加起訴，臺灣南投地方法院檢察署檢察
    官自動檢舉呈請臺灣高等法院檢察署令轉臺灣桃園地方法院
    檢察署檢察官移送併案審理。
    理  由
壹、證據能力方面：
一、按被告以外之人於審判外之言詞或書面陳述，除法律有規定
    者外，不得作為證據；被告以外之人於偵查中向檢察官所為
    之陳述，除顯有不可信之情況者外，得為證據；除顯有不可
    信之情況外，公務員職務上製作之紀錄文書、證明文書，及
    從事業務之人於業務上或通常業務過程所須製作之紀錄文書
    、證明文書，及除前二款之情形外，其他於可信之特別情況
    下所製作之文書，亦得為證據。被告以外之人於審判外之陳
    述，雖不符刑事訴訟法第一百五十九條之一至第一百五十九
    條之四之規定，而經當事人於審判程序同意作為證據，法院
    審酌該言詞陳述或書面陳述作成時之情況，認為適當者，亦
    得為證據。當事人、代理人或辯護人於法院調查證據時，知
    有第一百五十九條第一項不得為證據之情形，而未於言詞辯
    論終結前聲明異議者，視為有前項之同意，刑事訴訟法第一
    百五十八條之三、第一百五十九條第一項、第一百五十九條
    之一第二項、第一百五十九條之四、第一百五十九條之五就
    此分別定有明文。
二、經查：
（一）關於證人丁○○、庚○○、乙○○（建成運輸股份有限公
      司「下稱建成公司」負責人）、郭仲銘、林峰名、張鉑泰
      於警詢中所為之供述，均係被告以外之人於審判外所為之
      陳述，且公訴人未特予證明（自由證明）該等警詢筆錄具
      有較可信之特別情況，是依上開規定，該等警詢筆錄之記
      載，就證明構成犯罪之事實，固無證據能力。惟審酌上開
      證人之前開供述證據並非非法取得，且被告就此部分經本
      院於審理期日就上開警詢筆錄提示並告以要旨，被告就此
      部分證據之證據能力均未聲明異議，是依刑事訴訟法第一
      百五十九條之五規定，前揭供述證據均具有證據能力。
（二）卷附之贓物領據；查獲現場、贓物照片；車輛毀損情形照
      片；憲兵司令部刑事鑑識中心鑑驗通知書；運圓工業有限
      公司（號牌）鑑定報告；內政部警政署刑事警察局函等，
      及扣案之上開偽造車牌、變造汽車駕駛執照，經被告就此
      部分，迄於本院審理期日，並未提出爭執，是應認該證據
      具有證據能力。
貳、實體方面：
一、訊據被告戊○○固供認其於上揭時、地為警查獲之事實，惟
    矢口否認有何竊盜、行使偽造特種文書（車牌）之犯行，辯
    稱：案發當日是一個真實姓名、年籍均不詳，而伊稱為「老
    板」之人，於當日上午打行動電話叫伊去桃園縣龜山鄉某處
    ，將上開曳引車開車桃園縣大園鄉某特定地點，並約定將交
    付2500元作為代價，上開挖土機、曳引車、半拖車非伊所竊
    取，而伊亦不知上開車牌是偽造的云云。然查：
（一）上揭事實業據證人即被害人郭仲銘、建成公司負責人乙○○、丁○○於警詢、檢察官訊問時就其等各別失竊如附表
      一編號一至三所示財物之情節指述歷歷，且經證人即興和
      交通股份有限公司（下稱興和公司）代表人甲○○於本院
      審理中就興和公司所有ＫＤ—187 號車牌並未曾遺失等節
      結證明確在卷（見本院95年6 月28日審判筆錄），而上開
      車牌經送鑑定結果，認與真牌不符，亦有運圓工業有限公
      司95年7 月21日運鑑字第950702101 號（號牌）鑑定報告
      1 份在卷可考，此外，復有贓物領據3 紙；查獲現場、贓
      物照片14幀附卷足憑，及上開偽造ＫＤ—187 號車牌1 面
      扣案為證。
（二）至被告雖以前揭情詞置辯，惟已與上開事證有間，況被告
      自始並無法提供「老板」之相關資料，以供查證，是其上
      開所辯是否與事實相符，顯非無疑，實難遽採，且參以被
      告於警詢中供稱：當警方告知伊所載運之挖土機是贓物時
      ，並請伊至派出所協助警方調查，而快到派出所時，伊因
      畏罪而在車輛尚在行駛時跳車逃逸等語屬實在卷，衡常倘
      被告上開所辯為真，則其實無由冒跳車將造成生命安全危
      害之風險，而於車輛尚在行駛時跳車，益徵被告上開所辯
      應係事後卸責之詞，委無足取。
（三）本件事證明確，被告上揭竊盜犯行足可認定，應依法論科
      。
二、訊據被告戊○○對於前揭行使變造特種文書（汽車駕駛執照
    ）、毀損、連續偽造署押之犯罪事實，均坦白承認，並核與
    證人即被害人林峰名、庚○○、張鉑泰於警詢中所指述之情
    節一致（見臺灣桃園地方法院檢察署94年度偵字第13207 號
    偵查卷「下稱上開丙○偵查卷」第57、18頁；臺灣彰化地方
    法院檢察署94年度偵字第9926號偵查卷第36頁），復有車輛
    毀損情形照片1 幀（附於上開丙○偵查卷第30頁）；如附表
    二編號一至三所載之筆錄、書面（卷證資料所在頁數詳如附
    表二所示）；憲兵司令部刑事鑑識中心95年1 月2 日 (95)
    安鑑字第0007號鑑驗通知書、內政部警政署刑事警察局95年
    4 月10日刑紋字第0950049891號函各1 份（附於本院卷）附
    卷可佐，及上開變造汽車駕駛執照1 紙扣案為證，足認被告
    上開任意性之自白核應與事實相符，堪以採信。本件事證明
    確，被告上揭行使變造特種文書等犯行足可認定，均應依法
    論科。
三、刑法及刑法施行法部分條文業經修正公布，並均於95年7 月
    1 日施行。修正後刑法第二條第一項之規定，係規範行為後
    法律變更所生新舊法律比較適用之準據法，於修正後刑法施
    行後，應適用修正後刑法第二條第一項規定之從舊從輕之原
    則為比較；修正後刑法第二條第二項，則為同條第一項之特
    別規定，於修正後刑法施行後，關於非拘束人身自由之保安
    處分，應依修正後刑法第二條第二項之規定，適用裁判時之
    法律。又修正後刑法第三十五條，乃刑之重輕之法定次序與
    標準，應適用裁判時之修正後刑法第三十五條之規定。修正
    後刑法第二條第一項係採從舊從輕原則，適用最有利於行為
    人之法律。既曰法律，自較刑之範圍為廣；除法律有特別規
    定者（如修正後刑法第二條第二項非拘束人身自由之保安處
    分適用裁判時法，又如修正後刑法施行法第三條之一第三項
    、第六條之一、第九條之三規定之情形），應依其規定；或
    事關執行之緩刑之宣告，或犯罪在刑法修正施行前，自首在
    刑法施行後之自首部分，或程序之規定（程序從新，如刑法
    第四十條沒收宣告之程序規定），應適用裁判時之修正後刑
    法之規定外；依修正後刑法第二條第一項比較時，應就罪刑
    有關之共犯、未遂犯、連續犯、牽連犯、結合犯，以及累犯
    加重，自首減輕暨其他法定加減原因（如身分加減）與加減
    例等一切情形，綜其全部之結果而為比較後，整個之適用，
    不能割裂而分別適用有利益之條文。關於易科罰金之折算標
    準、易服勞役之折算標準及期限、罰金與死刑是否併予執行
    、多數有期徒刑定應執行之刑時之最高刑期之限制等之修正
    ，事涉行為人易刑折算標準金額之多寡與期限之長短及定執
    行刑時能否就罰金刑併予執行或有期徒刑定應執行之刑時最
    高度之限制，亦均屬應依修正後刑法第二條第一項比較適用
    法律之範圍。拘束人身自由之保安處分，並非屬修正後刑法
    第二條第二項規定應適用裁判時法之範圍，除有特別規定者
    外，亦屬應依修正後刑法第二條第一項比較適用法律之範圍
    ；從刑附屬於主刑，除法律有特別規定者外，依主刑所適用
    之法律（以上參考最高法院95年5 月23日刑事庭第8 次會議
    決議及最高法院24年上字第4634號、24年上字第5292號、27
    年上字第2615號判例）。
（一）本件被告行為後法律有變更，關於刑法第三百二十條第一
      項之竊盜罪之法定罰金刑部分，由原定貨幣單位銀元五百
      元以下罰金，並依罰金罰鍰提高標準條例第一條前段規定
      提高為十倍（提高後折算為新台幣一萬五千元以下罰金）
      ，經依修正後刑法施行法第一條之一第一項、第二項前段
      規定，修正為貨幣單位為新台幣，並就所定數額提高為三
      十倍，亦即修正為新台幣一萬五千元以下罰金；而法定罰
      金刑最低度部分，由修正前刑法第三十三條第五款規定為
      銀元一元以上，依罰金罰鍰提高標準條例第一條前段提高
      為十倍（提高後折算為新台幣三十元），修正後刑法第三
      十三條第五款則修正為新台幣一千元以上，以百元計算。
（二）本件被告行為後法律有變更，關於刑法第二百十二條之變
      造特種文書罪之法定罰金刑部分，由原定貨幣單位銀元三
      百元以下罰金，並依罰金罰鍰提高標準條例第一條前段規
      定提高為十倍（提高後折算為新台幣九千元以下罰金），
      經依修正後刑法施行法第一條之一第一項、第二項前段規
      定，修正為貨幣單位為新台幣，並就所定數額提高為三十
      倍，亦即修正為新台幣九千元以下罰金；而法定罰金刑最
      低度部分，由修正前刑法第三十三條第五款規定為銀元一
      元以上，依罰金罰鍰提高標準條例第一條前段提高為十倍
      （提高後折算為新台幣三十元），修正後刑法第三十三條
      第五款則修正為新台幣一千元以上，以百元計算。
（三）本件被告行為後法律有變更，關於刑法第三百五十四條之
      毀損罪之法定罰金刑部分，由原定貨幣單位銀元五百元以
      下罰金，並依罰金罰鍰提高標準條例第一條前段規定提高
      為十倍（提高後折算為新台幣一萬五千元以下罰金），經
      依修正後刑法施行法第一條之一第一項、第二項前段規定
      ，修正為貨幣單位為新台幣，並就所定數額提高為三十倍
      ，亦即修正為新台幣一萬五千元以下罰金；而法定罰金刑
      最低度部分，由修正前刑法第三十三條第五款規定為銀元
      一元以上，依罰金罰鍰提高標準條例第一條前段提高為十
      倍（提高後折算為新台幣三十元），修正後刑法第三十三
      條第五款則修正為新台幣一千元以上，以百元計算。
（四）連續犯部分：刑法第五十六條連續犯之規定業於94年2 月
      2 日修正公布刪除，並於95年7 月1 日施行，則被告之犯
      行，因行為後新法業已刪除連續犯之規定，此刪除雖非犯
      罪構成要件之變更，但顯已影響行為人刑罰之法律效果，
      自屬法律有變更。
（五）被告於修法施行前所犯之竊盜、行使偽造特種文書（車牌
      ）罪間，有方法目的之牽連關係，依修正施行前刑法第五
      十五條之規定，為牽連犯，應僅從一重之竊盜罪處斷，其
      最重法定刑為有期徒刑五年；然依修正施行後之刑法，已
      刪除牽連犯之規定，原則上即應個別論處竊盜罪、行使偽
      造特種文書罪，其刑度經數罪併罰之結果，最重法定刑為
      有期徒刑六年，顯較修正前依刑法第五十五條之規定僅論
      以竊盜罪為重。
（六）累犯部分：刑法第四十七條累犯之規定於94年2 月2 日修
      正公布，並於95年7 月1 日施行，修正前刑法第四十七條
      規定：「受有期徒刑之執行完畢，或受無期徒刑或有期徒
      刑一部之執行而赦免後，五年以內再犯有期徒刑以上之罪
      者，為累犯，加重本刑至二分之一。」。修正後刑法第四
      十七條第一項規定：「受徒刑之執行完畢，或一部之執行
      而赦免後，五年以內故意再犯有期徒刑以上之罪者，為累
      犯，加重本刑至二分之一。」，自屬法律變更。
（七）被告行為後刑法關於數罪併罰定應執行刑部分亦有修正，
      修正前第五十一條第五款規定：「宣告多數有期徒刑者，
      於各刑中之最長期以上，各刑合併之刑期以下，定其刑期
      。但不得逾二十年。」，而依修正後之刑法第五十一條第
      五款之規定：「宣告多數有期徒刑者，於各刑中之最長期
      以上，各刑合併之刑期以下，定其刑期。但不得逾三十年
      。」，自屬法律變更。
（八）經綜合比較前述新、舊法結果，修正後規定並未較有利於
      行為人，則應依修正後刑法第二條第一項前段規定，適用
      行為時（即修正前）之法律。
（九）又刑法第三十八條沒收之規定亦於94年2 月2 日修正公布
      ，並於95年7 月1 日施行，按從刑附屬主刑，除法律有特
      別規定外，依主刑所適用之法律（最高法院95年第8 次刑
      庭會議決議參照），查沒收為從刑之一種，本件依修正後
      刑法第二條第一項之規定就主刑比較結果，應適用行為時
      （即修正前）之法律，已如前述，依從刑附屬於主刑之原
      則，自不得就新舊法予以割裂適用，應一律適用行為時之
      法律，附此敘明。
四、按汽車駕駛執照係屬於品行能力服務相類證書之一種，汽車
    牌照則為行車之許可憑證，有最高法院40年台非字第20號判
    決、63年台上字第1550號判例可資參照。核被告戊○○先後
    竊取附表一編號一、二、三財物之所為，均係犯行為時刑法
    第三百二十條第一項之普通竊盜罪；其將偽造ＫＤ—187 號
    車牌懸掛在所竊得之上開曳引車而行使之，此部分則係犯行
    為時刑法第二百十六條、第二百十二條之行使偽造特種文書
    罪。又被告行使上開變造汽車駕駛執照，係犯行為時刑法第
    二百十六條、第二百十二條之行使變造特種文書罪；其毀壞
    他人自用小客車之左側前後車門、左後視鏡、後擋風玻璃、
    後行李箱之所為，係犯行為時刑法第三百五十四條之毀損罪
    ；其就附表二編號一至三所示之所為，均係犯行為時刑法第
    二百十七條第一項之偽造署押罪。又被告就變造特種文書即
    汽車駕駛執照部分，與年籍、姓名均不詳之成年男子間，固
    有犯意聯絡及行為分擔之共同正犯關係，惟該變造特種文書
    之低度行為應為行使變造特種文書之高度行為所吸收，不另
    論罪。再被告為免遭逮捕，先後於附表二編號一１至７；編
    號二１至９；編號三１至９所示時、地，在警詢、偵查中冒
    用「張豪昇」、「張鉑泰」名義應訊，並分別基於同一偽造
    署押之犯意，先後於附表二編號一１至７；編號二１至９；
    編號三１至９所示之筆錄、書面上偽造「張豪昇」、「張鉑
    泰」之署押，應屬在單一犯意及時間密接之情形下，侵害同
    一法益之接續行為，應為接續犯而為實質一罪。被告先後3
    次竊盜犯行、3 次偽造署押犯行，分別時間緊接，所犯構成
    要件相同罪名，顯各係基於概括犯意，均為連續犯，分別應
    依修正前刑法第五十六條規定以一罪論，並加重其刑。公訴
    人雖僅就被告所為如附表二編號一所示之偽造署押犯行部分
    提起公訴，惟被告所為如附表二編號二、三所示偽造署押犯
    行，與經起訴部分具有連續犯之裁判上一罪關係，依法本院
    自得併予審究。被告所犯上開竊盜、行使偽造特種文書二罪
    間，有方法目的之牽連關係，應依修正前刑法第五十五條之
    規定，從一重之竊盜罪處斷。再被告所犯上開二罪間，犯意
    各別，罪名不同，應分論併罰。查被告前有如事實欄所載之
    犯罪科刑執行情形，有臺灣高等法院被告前案紀錄表1份在
    卷可參，被告於前案執行完畢後五年內再犯本件有期徒刑以
    上之連續竊盜罪、行使變造特種文書罪、毀損罪、連續偽造
    署押罪，均為累犯，各應依修正前刑法第四十七條之規定遞
    加重、加重其刑。爰審酌被告正值壯年，不思正途，為貪圖
    己用，竟連續竊取他人之物，又行使變造之汽車駕駛執照，
    復為免遭逮捕冒用不知情之他人名義應訊，並偽造署押，不
    顧該他人可能因此遭致不必要之司法調查而受損害，其輕忽
    他人法益之心態可議，均所為非是，及其犯罪之動機、目的
    、手段、所生損害、素行、犯後態度等一切情狀，分別量處
    如主文所示之刑，並依修正前刑法第五十一條第五款之規定
    ，定其應執行之刑。
五、沒收部分：
（一）扣案之偽造ＫＤ—187 號車牌1 面，為被告所有，且係其
      供犯本件行使偽造特種文書罪所用之物，詳如前述，應依
      修正前刑法第三十八條第一項第二款規定，宣告沒收之。
（二）至上開扣案之變造汽車駕駛執照上被告之照片1 張，係屬
      被告所有，業據其供明在卷，核係供犯變造特種文書罪所
      用之物，亦應依刑法第三十八條第一項第二款規定宣告沒
      收。
（三）被告在如附表二所示之文書上所偽造之「張豪昇」、「張
      鉑泰」署押，數量各詳如附表所載，均應依修正前刑法第
      二百十九條之規定宣告沒收。
六、公訴意旨另略以：被告戊○○於不詳時、地，以不詳方式，
    竊得ＫＤ—一八七號車牌1 面，因認被告此部分所為，亦另
    涉犯刑法第三百二十條第一項之普通竊盜罪嫌。惟按犯罪事
    實應依證據認定之，無證據不得認定其犯罪事實，又不能證
    明被告犯罪者，應諭知無罪之判決，刑事訴訟法第一百五十
    四條第二項、第三百零一條第一項定有明文。訊據被告堅決
    否認有上開竊盜犯行，而依前述可知，上開車牌係由不詳之
    人偽造所得，並非原所有人興和公司所有之物，是無法遽認
    被告有公訴人所指此部分之竊盜犯行，既不能證明被告犯罪
    ，揆諸上揭刑事訴訟法之規定，依法本應就被告被訴此部分
    竊盜犯行，為無罪之諭知，惟公訴意旨認此部分犯行與前開
    竊盜有罪部分為連續犯之裁判上一罪關係，爰不另為無罪之
    諭知。
七、至檢察官移送併辦（95年度偵字第13661 、13662 號）意旨
    略以：被告戊○○意圖為自己不法所有，於不詳時間，在台
    中縣台中市○○路與南門路59巷口，以自備之工具破壞停放
    放上址之車號TH-038號營業用大貨車右側車門後，竊取得手
    ，經車主董俊男發現被竊後於94年12 月21 日上午6 時許，
    報警處理，嗣經警於同年月日上午10時20分許在彰化縣芬園
    鄉○○村○○○○○道路發現該車蹤跡盤查，始知上情。因
    認被告此部分所為涉犯刑法第三百二十一條第一項第三款之
    攜帶兇器加重竊盜罪，與前開起訴之竊盜犯行間，有連續犯
    之裁判上一罪關係等語。經查，被告於檢察官訊問、本院審
    理時均矢口否認有此部分之攜帶兇器加重竊盜犯行，且此部
    分犯行與上開經起訴竊盜犯行，二者之犯罪時間相距遠5 月
    有餘，實難認犯罪時間緊接，顯係基於概括犯意反覆為之，
    是其此部分犯行與本件被告經論罪科刑之竊盜部分不生連續
    犯之裁判上一罪關係，自非起訴效力所及，本院不得併予審
    究，應退由檢察官另為適法之處理，附此敘明。
據上論斷，應依刑事訴訟法第二百九十九條第一項前段，修正後
刑法第二條第一項前段，行為時刑法第三百二十條第一項、第二
百十六條、第二百十二條、第三百五十四條、第二百十七條第一
項，修正前刑法第五十六條、第五十五條、第四十七條、第五十
一條第五款、第二百十九條、第三十八條第一項第二款，罰金罰
鍰提高標準條例第一條前段，判決如主文。
本案經檢察官鄭東峰到庭執行職務。
中    華    民    國    95    年    10    月    5     日
                        刑事第十二庭審判長法  官  游紅桃
                                          法  官  陳雪玉
                                          法  官  王美玲
以上正本證明與原本無異。
如不服本判決，應於判決送達後十日內向本院提出上訴狀 (應附
繕本)， 上訴於臺灣高等法院。
                                          書記官  梁麗雲
中    華    民    國    95    年    10    月    5     日
附錄本案論罪科刑法條全文：
（行為時）刑法第三百二十條第一項
意圖為自己或第三人不法之所有，而竊取他人之動產者，為竊盜
罪，處五年以下有期徒刑、拘役或五百元以下罰金。
（行為時）刑法第二百十六條
行使第二百十條至第二百十五條之文書者，依偽造、變造文書或
登載不實事項或使登載不實事項之規定處斷。
（行為時）刑法第二百十二條
偽造、變造護照、旅券、免許證、特許證及關於品行、能力服務
或其他相類之證書、介紹書，足以生損害於公眾或他人者，處一
年以下有期徒刑、拘役或三百元以下罰金。
（行為時）刑法第三百五十四條
毀棄、損壞前二條以外他人之物或致令不堪用，足以生損害於公
眾或他人者，處二年以下有期徒刑、拘役或五百元以下罰金。
（行為時）刑法第二百十七條第一項
偽造印章、印文或署押，足以生損害於公眾或他人者，處三年以
下有期徒刑。
附表一：
┌──┬───────┬───────┬───┬───┐
│編號│行竊時間、地點│行竊方式、物品│被害人│備註（│
│    │              │              │      │被害人│
│    │              │              │      │指述所│
│    │              │              │      │在卷證│
│    │              │              │      │頁數）│
├──┼───────┼───────┼───┼───┤
│ 一 │94年05月20日凌│以不詳方式竊取│己○○│臺灣桃│
│    │晨01時許，在南│低床半拖車1 台│      │園地方│
│    │投縣水里鎮台14│（車身型式：  │      │法院檢│
│    │甲（南投往水里│HL-SW1型、車身│      │察署94│
│    │）工地。      │號碼：933505號│      │年度偵│
│    │              │，已遭磨損）  │      │字第13│
│    │              │              │      │207號 │
│    │              │              │      │偵查卷│
│    │              │              │      │（下稱│
│    │              │              │      │上開桃│
│    │              │              │      │檢偵查│
│    │              │              │      │卷）第│
│    │              │              │      │67至68│
│    │              │              │      │頁    │
├──┼───────┼───────┼───┼───┤
│ 二 │94年06月23日凌│以不詳方式破壞│建成運│上開桃│
│    │晨06時許，在台│電門鎖，竊取車│輸股份│檢偵查│
│    │中縣烏日鄉新興│牌375-GZ號營業│有限公│卷第60│
│    │路廣惠二巷85號│貨運曳引車（國│司（負│至61頁│
│    │前。          │瑞牌、白色、MS│責人林│      │
│    │              │H66IA型、引擎 │秋竭）│      │
│    │              │號碼：F17CA200│      │      │
│    │              │63號、車身號碼│      │      │
│    │              │：MSH66IA-1025│      │      │
│    │              │2號），並於竊 │      │      │
│    │              │取後將該電門鎖│      │      │
│    │              │更換、重新噴漆│      │      │
│    │              │。            │      │      │
├──┼───────┼───────┼───┼───┤
│ 三 │94年07月16日凌│以不詳方式破壞│丁○○│上開桃│
│    │晨04時許，在南│電門鎖，竊取  │      │檢偵查│
│    │投縣草屯鎮石川│KOMATSU牌挖土 │      │卷第14│
│    │里碧興路二段之│機（PC200-5型 │      │至第15│
│    │花旗汽車旅館後│、黃色）1台。 │      │頁、第│
│    │方工地。      │              │      │53頁  │
└──┴───────┴───────┴───┴───┘
附表二：
┌───┬────┬────┬────┬────────┬────┐
│編號  │查獲時間│偽造時間│偽造地點│偽造署押        │備註（卷│
│      │、地點  │        │        │                │證資料所│
│      │        │        │        │                │在頁數）│
├─┬─┼────┼────┼────┼────────┼────┤
│一│１│94年07月│94年07月│桃園縣政│警詢筆錄上偽造「│臺灣桃園│
│  │  │16日14時│16日19時│府警察局│張豪昇」署名2 枚│地方法院│
│  │  │許，在桃│許      │桃園分局│（含指印10枚）  │檢察署94│
│  │  │園縣桃園│        │同安派出│                │年度偵字│
│  │  │市○○街│        │所      │                │第13207 │
│  │  │191 號前│        │        │                │號偵查卷│
│  │  │，因竊盜│        │        │                │「下稱上│
│  │  │等案件為│        │        │                │開丙○偵│
│  │  │警方查獲│        │        │                │查卷」第│
│  │  │。      │        │        │                │6至9頁  │
│  ├─┤        ├────┼────┼────────┼────┤
│  │２│        │94年07月│桃園縣政│口卡片上偽造「張│上開丙○│
│  │  │        │16日    │府警察局│豪昇」署名1 枚（│偵查卷第│
│  │  │        │        │桃園分局│含指印）        │11頁    │
│  │  │        │        │同安派出│                │        │
│  │  │        │        │所      │                │        │
│  ├─┤        ├────┼────┼────────┼────┤
│  │３│        │94年07月│桃園縣政│照片上偽造「張豪│上開丙○│
│  │  │        │16日    │府警察局│昇」署名1 枚（含│偵查卷第│
│  │  │        │        │桃園分局│指印5 枚）      │12頁    │
│  │  │        │        │同安派出│                │        │
│  │  │        │        │所      │                │        │
│  ├─┤        ├────┼────┼────────┼────┤
│  │４│        │94年07月│桃園縣政│指認持有變造「林│上開丙○│
│  │  │        │16日    │府警察局│峰名」汽車駕駛執│偵查卷第│
│  │  │        │        │桃園分局│照上偽造「張豪昇│20頁    │
│  │  │        │        │同安派出│」署名1 枚（含指│        │
│  │  │        │        │所      │印1 枚）        │        │
│  ├─┤        ├────┼────┼────────┼────┤
│  │５│        │94年07月│桃園縣政│桃園縣政府警察局│上開丙○│
│  │  │        │16日    │府警察局│桃園分局扣押筆錄│偵查卷第│
│  │  │        │        │桃園分局│上偽造「張豪昇」│22頁    │
│  │  │        │        │同安派出│署名1枚（含指印 │        │
│  │  │        │        │所      │1枚）           │        │
│  ├─┤        ├────┼────┼────────┼────┤
│  │６│        │94年07月│桃園縣政│桃園縣政府警察局│上開丙○│
│  │  │        │16日    │府警察局│桃園分局扣押物品│偵查卷第│
│  │  │        │        │桃園分局│目錄表上偽造「張│24頁    │
│  │  │        │        │同安派出│豪昇」署名2 枚（│        │
│  │  │        │        │所      │含指印2 枚）    │        │
│  ├─┤        ├────┼────┼────────┼────┤
│  │７│        │94年07月│臺灣桃園│訊問筆錄上偽造「│上開丙○│
│  │  │        │16日23時│地方法院│張豪昇」署名1枚 │偵查卷第│
│  │  │        │56分許  │檢察署第│                │47頁    │
│  │  │        │        │16偵查庭│                │        │
│  │  │        │        │        │                │        │
├─┼─┼────┼────┼────┼────────┼────┤
│二│１│94年09月│94年09月│彰化縣政│警詢筆錄上偽造「│臺灣彰化│
│  │  │05日22時│06日凌晨│府警察局│張豪昇」署名3 枚│地方法院│
│  │  │40分許，│10分許  │田中分局│（含指印9 枚）  │檢察署95│
│  │  │在彰化縣│        │朝興派出│                │年度偵字│
│  │  │員林鎮民│        │所      │                │第1947號│
│  │  │生里永昌│        │        │                │偵查卷第│
│  │  │街55號旁│        │        │                │19 頁 反│
│  │  │空地，因│        │        │                │面至第21│
│  │  │毒品案件│        │        │                │頁反面  │
│  ├─┤為警方查├────┼────┼────────┼────┤
│  │２│獲。    │94年09月│彰化縣政│口卡片上偽造「張│臺灣彰化│
│  │  │        │05日    │府警察局│豪昇」署名1 枚（│地方法院│
│  │  │        │        │田中分局│含指印1枚）     │檢察署95│
│  │  │        │        │朝興派出│                │年度偵字│
│  │  │        │        │所      │                │第1947號│
│  │  │        │        │        │                │偵查卷第│
│  │  │        │        │        │                │22頁    │
│  │  │        │        │        │                │        │
│  ├─┤        ├────┼────┼────────┼────┤
│  │３│        │94年09月│彰化縣政│彰化縣警察局田中│臺灣彰化│
│  │  │        │05日    │府警察局│分局權利通知書上│地方法院│
│  │  │        │        │田中分局│偽造「張豪昇」署│檢察署95│
│  │  │        │        │朝興派出│名1 枚（含指印1 │年度偵字│
│  │  │        │        │所      │枚）            │第1947號│
│  │  │        │        │        │                │偵查卷第│
│  │  │        │        │        │                │22頁反面│
│  │  │        │        │        │                │        │
│  ├─┤        ├────┼────┼────────┼────┤
│  │４│        │94年09月│彰化縣政│彰化縣警察局田中│臺灣彰化│
│  │  │        │05日    │府警察局│分局自願受搜索同│地方法院│
│  │  │        │        │田中分局│意書上偽造「張豪│檢察署95│
│  │  │        │        │朝興派出│昇」署名1 枚（含│年度偵字│
│  │  │        │        │所      │指印1枚）       │第1947號│
│  │  │        │        │        │                │偵查卷第│
│  │  │        │        │        │                │23頁    │
│  │  │        │        │        │                │        │
│  ├─┤        ├────┼────┼────────┼────┤
│  │５│        │94年09月│彰化縣政│彰化縣警察局田中│臺灣彰化│
│  │  │        │05日    │府警察局│分局扣押筆錄上偽│地方法院│
│  │  │        │        │田中分局│造「張豪昇」署名│檢察署95│
│  │  │        │        │朝興派出│3 枚（含指印3 枚│年度偵字│
│  │  │        │        │所      │）              │第1947號│
│  │  │        │        │        │                │偵查卷第│
│  │  │        │        │        │                │23頁反面│
│  │  │        │        │        │                │至第24頁│
│  │  │        │        │        │                │反面    │
│  ├─┤        ├────┼────┼────────┼────┤
│  │６│        │94年09月│彰化縣政│彰化縣警察局田中│臺灣彰化│
│  │  │        │05日    │府警察局│分局扣押物品目錄│地方法院│
│  │  │        │        │田中分局│表上偽造「張豪昇│檢察署95│
│  │  │        │        │朝興派出│」署名2 枚（含指│年度偵字│
│  │  │        │        │所      │印2 枚）        │第1947號│
│  │  │        │        │        │                │偵查卷第│
│  │  │        │        │        │                │25頁    │
│  │  │        │        │        │                │        │
│  ├─┤        ├────┼────┼────────┼────┤
│  │７│        │94年09月│彰化縣政│彰化縣警察局田中│臺灣彰化│
│  │  │        │05日22時│府警察局│分局扣押物品收據│地方法院│
│  │  │        │40分    │田中分局│／無應扣押之物證│檢察署95│
│  │  │        │        │朝興派出│明書上偽造「張豪│年度偵字│
│  │  │        │        │所      │昇」署名1 枚（含│第1947號│
│  │  │        │        │        │指印1枚）       │偵查卷第│
│  │  │        │        │        │                │25頁反面│
│  │  │        │        │        │                │        │
│  ├─┤        ├────┼────┼────────┼────┤
│  │８│        │94年09月│彰化縣政│彰化縣警察局委託│臺灣彰化│
│  │  │        │05日23時│府警察局│檢驗尿液代號與真│地方法院│
│  │  │        │50分    │田中分局│實姓名對照認證單│檢察署95│
│  │  │        │        │朝興派出│上偽造「張豪昇」│年度偵字│
│  │  │        │        │所      │署名1 枚（含指印│第1947號│
│  │  │        │        │        │1枚）           │偵查卷第│
│  │  │        │        │        │                │27頁反面│
│  │  │        │        │        │                │        │
│  ├─┤        ├────┼────┼────────┼────┤
│  │９│        │94年09月│彰化縣政│彰化縣警察局田中│臺灣彰化│
│  │  │        │05日22時│府警察局│分局逮捕通知書上│地方法院│
│  │  │        │40分    │田中分局│偽造「張豪昇」署│檢察署95│
│  │  │        │        │朝興派出│名2 枚（含指印2 │年度偵字│
│  │  │        │        │所      │枚）            │第1947號│
│  │  │        │        │        │                │偵查卷第│
│  │  │        │        │        │                │28頁及第│
│  │  │        │        │        │                │28頁反面│
├─┼─┼────┼────┼────┼────────┼────┤
│三│１│94年12月│94年12月│彰化縣政│警詢筆錄上偽造「│彰化縣警│
│  │  │21日10時│21日11時│府警察局│張鉑泰」（原名張│察局彰化│
│  │  │20分許，│30分許  │彰化分局│豪昇）署名1 枚（│分局彰警│
│  │  │在彰化縣│        │縣庄派出│含指印8 枚）    │分偵字第│
│  │  │芬園鄉溪│        │所      │                │00000000│
│  │  │頭村貓羅│        │        │                │93號偵查│
│  │  │溪產業道│        │        │                │卷第1至2│
│  │  │路，因竊│        │        │                │頁      │
│  ├─┤盜案件為├────┼────┼────────┼────┤
│  │２│警方查獲│94年12月│彰化縣政│彰化縣警察局彰化│彰化縣警│
│  │  │。      │21日    │府警察局│分局扣押筆錄上偽│察局員林│
│  │  │        │        │彰化分局│造「張鉑泰」（原│分局員警│
│  │  │        │        │縣庄派出│名張豪昇）署名2 │分偵字第│
│  │  │        │        │所      │枚（含指印2 枚）│00000000│
│  │  │        │        │        │                │93號偵查│
│  │  │        │        │        │                │卷第5至6│
│  │  │        │        │        │                │頁      │
│  ├─┤        ├────┼────┼────────┼────┤
│  │３│        │94年12月│彰化縣政│彰化分局扣押物品│彰化縣警│
│  │  │        │21日    │府警察局│目錄表上偽造「張│察局員林│
│  │  │        │        │彰化分局│鉑泰」（原名張豪│分局員警│
│  │  │        │        │縣庄派出│昇）署名6 枚（含│分偵字第│
│  │  │        │        │所      │指印6 枚）      │00000000│
│  │  │        │        │        │                │93號偵查│
│  │  │        │        │        │                │卷第7頁 │
│  │  │        │        │        │                │        │
│  ├─┤        ├────┼────┼────────┼────┤
│  │４│        │94年12月│彰化縣政│（司法警察機關）│彰化縣警│
│  │  │        │21日    │府警察局│逮捕通知書上偽造│察局彰化│
│  │  │        │        │彰化分局│「張鉑泰」（原名│分局彰警│
│  │  │        │        │縣庄派出│張豪昇）署名1 枚│分偵字第│
│  │  │        │        │所      │（含指印1枚）   │00000000│
│  │  │        │        │        │                │93號偵查│
│  │  │        │        │        │                │卷第14頁│
│  │  │        │        │        │                │        │
│  ├─┤        ├────┼────┼────────┼────┤
│  │５│        │94年12月│彰化縣政│口卡片上偽造「張│彰化縣警│
│  │  │        │21日    │府警察局│鉑泰」（原名張豪│察局彰化│
│  │  │        │        │彰化分局│昇）署名1 枚（含│分局彰警│
│  │  │        │        │縣庄派出│指印1枚）       │分偵字第│
│  │  │        │        │所      │                │00000000│
│  │  │        │        │        │                │93號偵查│
│  │  │        │        │        │                │卷第13頁│
│  ├─┤        ├────┼────┼────────┼────┤
│  │６│        │94年12月│彰化縣政│現場照片上偽造「│臺灣彰化│
│  │  │        │21日    │府警察局│張鉑泰」（原名張│地方法院│
│  │  │        │        │彰化分局│豪昇）署名1 枚（│檢察署94│
│  │  │        │        │縣庄派出│含指印1枚）     │年度偵字│
│  │  │        │        │所      │                │第9926號│
│  │  │        │        │        │                │偵查卷第│
│  │  │        │        │        │                │39頁    │
│  ├─┤        ├────┼────┼────────┼────┤
│  │７│        │94年12月│臺灣彰化│偵訊筆錄上偽造「│臺灣彰化│
│  │  │        │21日22時│地方法院│張鉑泰」（原名張│地方法院│
│  │  │        │39分    │檢察署內│豪昇）署名1 枚  │檢察署94│
│  │  │        │        │勤偵查庭│                │年度偵字│
│  │  │        │        │        │                │第9926號│
│  │  │        │        │        │                │偵查卷第│
│  │  │        │        │        │                │15頁    │
│  │  │        │        │        │                │        │
│  ├─┤        ├────┼────┼────────┼────┤
│  │８│        │94年12月│臺灣彰化│法院訊問筆錄上偽│臺灣彰化│
│  │  │        │21日23時│地方法院│造「張鉑泰」（原│地方法院│
│  │  │        │20分    │法警室  │名張豪昇）署名1 │94年度聲│
│  │  │        │        │        │枚              │羈字第58│
│  │  │        │        │        │                │7 號第4 │
│  │  │        │        │        │                │頁反面  │
│  │  │        │        │        │                │        │
│  ├─┤        ├────┼────┼────────┼────┤
│  │９│        │94年12月│臺灣彰化│臺灣彰化地方法院│臺灣彰化│
│  │  │        │21日    │地方法院│押票偽造「張鉑泰│地方法院│
│  │  │        │        │        │」指印1枚       │檢察署94│
│  │  │        │        │        │                │年度偵字│
│  │  │        │        │        │                │第9926號│
│  │  │        │        │        │                │偵查卷第│
│  │  │        │        │        │                │23頁    │
│  │  │        │        │        │                │        │
└─┴─┴────┴────┴────┴────────┴────┘


司法院資訊處製作；財團法人民間司法改革基金會備份。
